【裁判字號】    92,交聲,464
【裁判日期】    920630
【裁判案由】    聲明異議
【裁判全文】
臺灣臺中地方法院交通事件裁定                    九十二年度交聲字第四六四號
     原處分機關     交通部公路總局台中區監理所
     異議人即
     受處分人       甲○○
右列受處分人因違反道路交通管理處罰條例案件，對於交通部公路總局台中區監理所
九十二年四月二十一日所為之三件裁決處分（中監違字第裁六○─ＺＢ000000
0、ＺＤ0000000、ＺＤ0000000號裁決書），聲明異議，本院裁定如
左：
    主  文
異議駁回。
    理  由
一、原處分機關略以：異議人即受處分人甲○○，因其所有之車號二Ｒ─○九二一號
    自用小客車：(1)、於九十一年十月二十九日八時五十八分許，在國道一號公路七
    十六公里北上處；(2)、於九十二年一月二十一日十一時三十二分許，在國道一號
    公路二三八公里南向處；(3)、於九十一年十一月二日六時四十九分許，在國道一
    號二七六公里北向處，皆因超速行駛之違規事實，經國道公路警察局第二、第四
    警察隊員警逕行舉發，受處分人未依限期到案，該所遂於九十二年四月二十一日
    以中監違字第裁六○─ＺＢ0000000、ＺＤ0000000、ＺＤ000
    0000號裁決書，裁處受處分人違反道路交通管理處罰條例第三十三條之規定
    ，分別處罰鍰新台幣六千元、六千元、五千元整，逾期則依違反道路交通管理事
    件統一裁罰標準表及裁決書處罰主文裁處，於法並無不合等語。
二、聲明異議意旨略以：受處分人因孩子學區問題將戶籍遷入台中市○○區○○路三
    一八號，但現因工作而租屋於台中市○區○○路五六五號十一樓五，戶籍地未再
    前往，致違規通知書無法收到，爰聲明異議云云。
三、按汽車行駛於高速公路或設站管制之道路，而不遵管制之規定者，處汽車駕駛人
    新台幣三千元以上六千元以下罰鍰；又按汽車行駛高速公路應依速限標誌指示，
    汽車所有人名稱、地址如有變更，均應向公路監理機關辦理登記。汽車有各項異
    動不依規定申報登記者，處汽車所有人新台幣九百元以上一千八百元以下罰鍰；
    汽車駕駛人有第三十三條之情形者，記違規點數一點；道路交通管理處罰條例第
    三十三條第一項、第十六條第一項第一款、第六十三條第一項第一款、道路交通
    安全規則第二十三條第一項及高速公路交通管制規則第五條第一項與違反道路交
    通管理事件統一裁罰標準表分別定有明文。經查：本件受處分人甲○○所有之車
    號二Ｒ─○九二一號自用小客車，於上揭時、地，因在高速公路超速行駛之三件
    違規事實，經國道公路警察局第二、第四警察隊員警以採證照片依法逕行舉發等
    情，非但受處分人於異議狀所不爭執，並有原舉發單位之違反道路交通管理事件
    舉發通知單三紙附卷可憑。再依法務部戶役政連結作業系統所提供之受處分人戶
    籍資料得知，其自九十一年二月二十六日即遷入台中市○○區○○里○鄰○○路
    三一八號，原舉發機關依公路監理機關電腦資料留存之受處分人法定住址即前揭
    戶籍地址，經郵局掛號郵寄無法送達，乃依法辦理公示送達，亦有交通部公路局
    台中區○○○○○道路交通管理事件裁決書、郵局退回之信封回執、原舉發機關
    辦理公示送達之函件、公告等附卷可稽。是上開逕行舉發違反道路交通管理事件
    通知單，已經合法送達，可以認定。受處分人以其租屋於他處，未住於該戶籍處
    所而未收到舉發違反道路交通管理事件通知單，指摘原處分機關裁定不當，並無
    理由。是受處分人之違規事實明確，由原舉發單位依法逕行舉發，於法核無不合
    。從而，原處分機關據以援引上開規定，分別裁處罰鍰新台幣六千元、六千元、
    五千元整，逾期則依裁決書處罰主文規定處罰，並無不當，本件異議為無理由，
    應予駁回。
四、據上論斷，應依道路交通管理處罰條例第八十七條、道路交通案件處理辦法第十
    九條，裁定如主文。
中      華      民      國    九十二    年      六      月     三十     日
                                        臺灣臺中地方法院交通法庭
                                            法  官    許  金  樹
右正本證明與原本無異。
如不服本裁定應於送達後五日內向本院提出抗告狀。
                                            書記官
中      華      民      國    九十二    年      六      月     三十     日
    主  文
    理  由


司法院資訊處製作；財團法人民間司法改革基金會備份。
